【裁判字號】    98,消債更,322
【裁判日期】    981230
【裁判案由】    更生
【裁判全文】
臺灣桃園地方法院民事裁定           98年度消債更字第322號
聲  請  人
即  債務人  甲○○
上列當事人因消費者債務清理事件聲請更生，本院裁定如下：
    主  文
債務人甲○○自中華民國九十八年十二月卅一日十七時起開始更
生程序。
命司法事務官進行本件更生程序。
其餘聲請駁回。
    理  由
一、按法院開始更生程序之裁定，應載明其年、月、日、時，並
    即時發生效力。又法院裁定開始更生或清算程序後，得命司
    法事務官進行更生或清算程序；必要時，得選任律師、會計
    師或其他適當之自然人或法人一人為監督人或管理人。消費
    者債務清理條例（下稱消債條例）第45條第1 項、第16條第
    1 項分別定有明文。
二、本件聲請意旨略以：聲請人目前資產總價值為新台幣（下同
    ）129,547 元，債務總金額為6,916,449 元（含金融機構及
    民間借款），而聲請人5 年內未從事營業活動，因不能清償
    債務，於消債條例施行後，曾以書面向最大債權金融機構萬
    泰商業銀行請求共同協商債務清償方案而協商不成立，又聲
    請人無擔保或無優先權之債務總額未逾1,200 萬元，復未經
    法院裁定開始清算程序或宣告破產，爰依法聲請更生等語。
三、聲請人主張上開事實，業據其提出債權人清冊、財產及收入
    狀況說明書、財團法人金融聯合徵信中心當事人綜合信用報
    告（包含債務清理條例前置協商專用債權人清冊）、契據條
    款變更契約、民間債權明細、前置協商不成立通知書、臺灣
    臺北地方法院執行命令、財政部高雄市國稅局財產歸屬資料
    清單、汽車駕駛執照、汽車行照、薪轉存摺、96、97年度綜
    合所得稅各類所得資料清單、業務人員執行合約證明書、勞
    工保險被保險人投保資料表（包含明細）、保險對象投保歷
    史列印表、97年各類所得扣繳暨免扣繳憑單、稅賦、保險費
    交通費、水電、瓦斯費、通訊費、醫療費、日用品等支出證
    明、戶籍謄本等件為證，而本件前置協商程序中，萬泰商業
    銀行係因聲請人「大量借款或密集消費」認有道德風險，而
    以180 期、利率6 ％之條件協商，聲請人表明無法負擔，致
    與聲請人之前置協商不成立，有前置協商不成立通知書及萬
    泰商業銀行陳報狀在卷可稽（見本院卷第56、205 頁），則
    聲請人已依消債條例第151 條第1 項規定先向最大債權金融
    機構申請前置協商之事實，應堪認定。另據聲請人所提出之
    債權人清冊、財產及收入狀況說明書，既有不能清償債務之
    情，又其無擔保或無優先權之債務總額未逾1,200 萬元，復
    未經法院裁定開始清算程序或宣告破產；此外，本件又查無
    聲請人有消債條例第6 條第3 項、第8 條或第46條各款所定
    駁回更生聲請之事由存在，則聲請人聲請更生，洵屬有據，
    應予准許，並依首揭規定命司法事務官進行本件更生程序。
四、關於保全處分部分：
    按法院就更生或清算之聲請為裁定前，得因利害關係人之聲
    請或依職權，以裁定為保全債務人財產、限制債權人對於債
    務人行使債權，及停止對於債務人財產強制執行程序之保全
    處分，消債條例第19條第1 項第1 款、第2 款、第3 款定有
    明文。另消債條例第48條第2 項規定，法院裁定開始更生程
    序後，對於債務人不得開始或繼續訴訟及強制執行程序。聲
    請人雖聲請保全處分，惟本院既准予更生之聲請，揆諸前揭
    規定，對於聲請人之訴訟及強制執行程序即受限制，因此顯
    無再予裁定保全處分之必要，故聲請人此部分聲請，應予駁
    回。
五、爰裁定如主文。
中    華    民    國    98    年    12    月    30    日
                        民事第三庭    法  官  周玉
上為正本係照原本作成
不得抗告
中    華    民    國    98    年    12    月    30    日
                                      書記官  崔青菁

司法院資訊處製作；財團法人民間司法改革基金會備份。
